【裁判字號】    92,交聲,1675
【裁判日期】    921231
【裁判案由】    交管條例聲異
【裁判全文】
臺灣板橋地方法院交通事件裁定                  九十二年度交聲字第一六七五號
    原處分機關  交通部公路總局臺北區監理所
    異  議  人  甲○○
    即受處分人
右列異議人因違反道路交通管理處罰條例案件，對於交通部公路總局臺北區監理所於
民國九十年二月二十一日以北監六字第裁00－00000號所為之裁決處分（原舉
發案號：臺灣省公路局（現已改制為交通部公路總局）臺北區監理所八十八年二月二
十五日（八七）省北監稽字第一七九六二號），聲明異議，本院裁定如左：
    主  文
異議駁回。
    理  由
一、按受處分人不服第八條主管機關所為之處罰，得於接到裁決書之翌日起二十日內
    ，向管轄地方法院聲明異議，現行道路交通管理處罰條例第八十七條第一項定有
    明文，此為交通異議事件之程序規定，為合法要件，受處分人之異議自須合於此
    項程序規定，法院始得受理為實體之審查。又交通法庭認聲明異議不合法律上之
    程式，且無從補正者，應以裁定駁回之，道路交通案件處理辦法第十八條亦有規
    定。
二、查本件北監六字第裁00－00000號裁決書係於民國九十年二月二十七日送
    達於異議人即受處分人甲○○設於臺北縣三峽鎮○○街七號二樓之住所，有掛號
    郵件收件回執影本一紙在卷可證，則受處分人如對上開裁決書不服欲提起異議，
    其二十日之合法提出異議期間應自九十年二月二十八日（即收受裁決書之翌日）
    起算至同年三月二十一日屆滿（含在途期間二日），然本件受處分人遲至九十二
    年十月十五日始向原處分機關聲明異議，有聲明異議狀上原處分機關之收狀日期
    戳章在卷可稽，顯逾法定之二十日異議期間無疑。至異議人雖主張本件裁決書係
    寄送至異議人上開住所樓下之美容院，並由承租人吳愛昭所代收，然未轉交予異
    議人本人，故送達不合法云云；惟由異議人於本院訊問時陳稱：「我們那棟和平
    街七號的建築是透天的，我們要經過理髮廳才可以進去二樓，所以郵差都是把信
    送到一樓，由吳愛昭代收，因為樓下沒有另外設置二樓的信箱」等語觀之（參見
    本院九十二年十二月五日訊問筆錄），異議人之文書暨均係由吳愛昭所代收，顯
    有以吳愛昭為接受郵件人員之意思，揆諸行政程序法第七十三條第一項之規定，
    不論吳愛昭是否有將文書轉交予異議人，原處分裁決書之送達自屬合法。據此，
    本件聲明異議既已逾二十日之合法提出異議期間，即不合法律上程式，且無從補
    正，揆諸前揭說明，本件受處分人之聲明異議於法未合，應予駁回。
三、據上論斷，應依道路交通案件處理辦法第十八條，裁定如主文。
中      華      民      國    九十二    年     十二     月    三十一    日
                              臺灣板橋地方法院交通法庭
                                      法  官   張  紹  省
右正本證明與原本無異。
如不服本裁定應於送達後五日內向本院提出抗告狀。
                                      書記官   周  雅  玲
中      華      民      國    九十二    年     十二     月    三十一    日


司法院資訊處製作；財團法人民間司法改革基金會備份。
